# 求教买商铺赠送商铺使用权的会计、税务处理

提问人：zx_6557973 时间：2018-02-04 21:01:24
请教版主，开发商存在卖A商铺，送B商铺三年使用权的情况。以下会计处理是否正确：A作为存货销售结转，B转入投资性房地产开始计提折旧。 例如A商铺销售收入 100 万，同类B商铺租金 10 万/年， 那么当期销售收入确认100/130，租赁收入分三年，每年10/130，同时对应投资性房地产计提折旧成本。 如果上述处理正确的话，则存在和税务的差异。 实物操作时，开发商直接按 100 万含税价开增值税票，缴纳增值税，那后续如果确认租金收入时，是否又要缴纳租赁收入税金，存在重复交税的情况。 实际正确应该如何进行会计、税务处理？

回答人：chenyiwei
你的会计处理基本合理。税务处理可能规定不明确，建议咨询税务专业人士，并提示企业与主管税务机关沟通确认。